臺灣高等法院刑事判決　　　　　　　　100年度上易字第915號
上　訴　人　　葉瑞珍
即　被　告
上列上訴人即被告因業務侵占案件，不服臺灣板橋地方法院九十
九年度易字第二九六０號，中華民國一００年三月十日第一審判
決（起訴案號：臺灣板橋地方法院檢察署九十九年度偵字第二０
三二四號），提起上訴，本院判決如下：
    主  文
上訴駁回。
    事實及理由
一、本案經本院結果，認原審以被告葉瑞珍於擔任珠寶店店長職
    務任內，先後五次侵占其持有保管之金飾、珠實，持向當舖
    典當得款花用，而涉犯業務侵占罪，各判處有期徒刑六月、
    七月，並定應執行有期徒刑一年四月，採証、認事、用法均
    無違誤，量刑亦稱妥適，應予維持，乃引用原判決書所載之
    事實、証據及理由（如附件）。
二、被告上訴意旨略以：被告於歷次庭訊均表達和解意願，告訴
    人亦一再表示原諒被告犯行、懇請原審法院對被告從輕發落
    ，給予自新之機會等語，雙方亦於一００年三月九日簽訂切
    結書，然原審漏未審酌，遽課以被告重刑，顯有調查未盡之
    違誤。判決後告訴人再次與被告簽訂和解書，重申對本案不
    予追究，希望給予被告自新機會之本意，懇請撤銷原判決，
    更為適法判決等語。
三、經查，被告對本案附表所示五次侵占犯行均坦認不諱，核與
    告訴人朱景傳及証人林欣潔指証情節均相符合，並有現場監
    視錄影翻拍照片、收當物品資料列印報表、收當物品登記簿
    、當票等在卷可稽，被告業務侵占犯行事証明確。被告前已
    多次侵占業務上持有保管之金飾、珠寶，經告訴人發覺後簽
    立切結書及悔過書，而得告訴人宥恕，詎再為本案多次侵占
    一情，亦經告訴人及被告陳述一致在卷，並有被告書立之切
    結書、悔過書在卷可按（原審卷第一八、一九頁），此經原
    審詳為審酌且據以於判決理由為不宜予緩刑之說明（原判決
    第三頁理由三），本院亦同此認定。況本案依卷証資料顯示
    ，被告侵占之次數，應尚不止公訴人起訴如附表所示之五次
    犯行，是雖告訴人以與被告和解，於本院仍為被告求予緩刑
    自新機會，然該和解尚未履行，且係犯案後民事賠償及態度
    之問題，要與被告本案涉犯刑案之情節無涉，又侵占係屬非
    告訴乃論之罪，告訴人之宥恕，固得為法院量刑之參酌，然
    非唯一審酌（尚有如刑法第五十七條十款之事由應為審酌）
    ，亦非法院必受告訴人請求之拘束。被告前既無視告訴人前
    已宥恕未予追訴，甚仍留任繼續工作之改過機會，竟仍再為
    本案多次犯行，顯未記取教訓，其無視法律一再違犯，即無
    以暫不執行刑罰為適當之緩刑理由。是被告上訴以其已與告
    訴人達民事和解，告訴人亦表原諒不予追究，請求予緩刑自
    新機會云云，即無理由，應予駁回。
四、據上論斷，應依刑事訴訟法第三百六十八條、第三百六十四
    條、第三百七十三條，判決如主文。
本案經檢察官李叔芬到庭執行職務。
中    華    民    國   一○○   年    六    月   一   日
                  刑事第四庭審判長法  官  陳筱珮
                                  法  官  孫惠琳
                                  法  官  陳玉雲
以上正本證明與原本無異。
不得上訴。
                                  書記官  陳豪達
中    華    民    國   100    年    6     月    3     日
附錄：本案論罪科刑法條全文
中華民國刑法第336條（公務公益侵占罪、業務侵占罪）
對於公務上或因公益所持有之物，犯前條第 1 項之罪者，處 1
年以上 7 年以下有期徒刑，得併科 5 千元以下罰金。
對於業務上所持有之物，犯前條第 1 項之罪者，處 6 月以上
5 年以下有期徒刑，得併科 3 千元以下罰金。
前二項之未遂犯罰之。